臺灣臺南地方法院民事判決　　　　　　　96年度訴字第1125號
原　　　告　萬泰商業銀行股份有限公司
法定代理人　乙○○
訴訟代理人　丙○○
　　　　　　丁○○
被　　　告　甲○○
上列當事人間請求給付借款事件，本院於民國96年8月28日言詞
辯論終結，判決如下：
    主      文
被告應給付原告新臺幣伍拾貳萬仟佰肆拾陸元，及自民國九
十六年四月二十七日起至清償日止，按年息百分之二十計算之利
息。
訴訟費用新臺幣伍仟柒佰拾元由被告負擔。
    事實及理由
壹、程序事項
一、當事人得以合意第一審管轄法院，但以關於由一定法律關係
    而生之訴訟為限。前項合意應以文書證之，民事訴訟法第24
    條定有明文。本件被告住所為屏東縣，然依兩造簽署之信用
    貸款契約書第21條約定，兩造不履行信用借貸契約所生之訴
    訟，合意以本院為第一審管轄法院，揆諸首揭規定，本院就
    本件清償借款訴訟有管轄權，合先敘明。
二、按訴狀送達後，原告不得將原訴變更或追加他訴；但擴張或
    減縮應受判決事項之聲明者，不在此限；民事訴訟法第255
    條第1項第3款定有明文。本件原告聲明原請求被告給付原告
    新台幣（下同）541,384元，及其中541,373元部分自民國95
    年2月9日起至95年3月15日止，按年息百分之18. 25計算之
    利息，暨自95年3月16日起至清償日止，按年息百分之20計
    算之利息。嗣於訴訟中將聲明減縮為被告應給付523,346元
    ，及自96年4月27日至清償日止，按年息百分之20計算之利
    息，依前揭說明，自應准許，合先敘明。
貳、實體事項
一、本件原告主張：被告甲○○於91年10月29日與原告簽定小額
    循環信用貸款契約，約定借款額度最高以600,000元為限度
    ，由被告所開設帳戶內循環使用，借款動用期間自91年10月
    29日起至92年10月29日止（但立約人不為反對續約之意思表
    示並經原告審核同意者，得以同一內容繼續延長一年，不另
    換約，其後每年屆期時亦同），借款利率係依固定年利率百
    分之18.25計算，按日計息，還款方式自借款日起以35日為
    還款週期，每期應繳金額係還款金額加計未繳帳務管理費，
    如未依約於繳款期限前繳款時，借款到期或視為全部到期而
    未立即清償時，被告同意延滯期間依年利率百分之20給付利
    息，任何一宗債務不依約清償本金時，即視為全部到期，而
    被告對原告負擔數宗債務時，如被告所提出之給付不足清償
    全部債務時，依民法第321、322條規定抵充，詎被告自95年
    3月15日起即未依約給付本息，尚欠本金541,373元、前期未
    收利息11元未清償，經原告屢次催討，被告乃申請債務協商
    ，並與原告達成分期還款協議，被告並據債務協商約定清償
    27,512元，惟自96年4月27日起復依約定給付本息，尚欠本
    金為523,346元，及96年4月27日起至清償日止按年息百分之
    20計算之利息，爰依上開小額信用貸款契約之法律關係提起
    本訴，並聲明：如主文第一項所示。
二、被告則以：對原告主張並無意見，但伊於去年7月發生車禍
    ，勞動能力減損，目前無工作，因此無法清償等語資為抗辯
    。並聲明：駁回原告之訴。
三、原告主張之事實，業據提出小額循環信用貸款契約、交易記
    錄一覽表、債務協商協議書、無擔保債務還款記劃、債權計
    算書各1件為證，並為被告甲○○所不爭執，至於被告所陳
    現無資力清償之情，核不足以妨礙原告本件之請求，綜上證
    據調查結果，堪信原告之主張為真實。
四、按借用人應於約定期限內，返還與借用物種類、品質、數量
    相同之物，民法第478條前段定有明文。從而原告依消費借
    貸之法律關係，請求被告給付523,346元，及自96年4月27日
    至清償日止，按年息百分之20計算之利息，核屬正當，應予
    准許。
五、按法院為終局判決時，應依職權為訴訟費用之裁判；訴訟費
    用。由敗訴之當事人負擔；民事訴訟法第87條第1項、第78
    條分別定有明文。經查：本件訴訟費用額為裁判費5,730元
    ，因此，揆諸前開規定，應由被告負擔，原併與確定如主文
    第2項所示。
六、據上論結，原告之訴為有理由，依民事訴訟法第78條、第87
    條第1項，判決如主文。
中　　華　　民　　國　　96　　年　　9 　　月　　11　　日
                  民事第一庭     法　官　 田幸艷
以上正本證明與原本無異。
如對本判決上訴，須於判決送達後20日內向本院提出上訴狀。
中　　華　　民　　國　　96　　年　　9 　　月　　12　　日
                                 書記官   劉紀君
